臺灣高等法院刑事裁定
110年度聲字第3426號
聲  請  人  
即  被  告  李福禕



上列聲請人因妨害自由案件（本院110年度上易字第816號），聲
請檢閱卷證及交付法庭錄音光碟，本院裁定如下：
    主  文
李福禕於預納費用後，准許交付本院110年度上易字第816號案件
之110年8月24日準備程序筆錄、同案被告陳萬添之上訴狀及歷次
理由狀影本，但應去除李福禕以外之人基本資料（不含姓名）部
分。就前開取得之內容不得散布、公開播送，或為非正當目的使
用。
其餘聲請駁回。  
    理  由
一、聲請意旨略以：聲請人即被告李福禕為就本案答辯及協助檢
    方將另一被告繩之以法，依刑事訴訟法第33條第2項規定，
    請求將110年8月24日之庭詢筆錄及本案共同被告陳萬添所陳
    報之上訴狀及歷次理由狀影本提供予聲請人，並將前開筆錄
    內容影音製成光碟，提供予聲請人。
二、按刑事訴訟法第33條第1項規定：「辯護人於審判中得檢閱
    卷宗及證物並得抄錄或攝影」，同條第2項規定：「無辯護
    人之被告於審判中得預納費用請求付與卷內筆錄之影本。但
    筆錄之內容與被告被訴事實無關或足以妨害另案之偵查，或
    涉及當事人或第三人之隱私或業務秘密者，法院得限制之」
    。茲就聲請人聲請交付本案上開筆錄及書狀影本部分，揆諸
    上開說明，為保障其獲悉卷內資訊之權利，並符便民之旨，
    宜依刑事訴訟法第33條第2項規定處理，爰除關於聲請人以
    外之人之基本資料（不含姓名）部分涉及第三人隱私，應由
    本院予以限制不得付與外，其他所聲請之卷證內容，均准予
    聲請人於預納費用後付與影本，惟聲請人取得後，不得散布
    、公開播送，或為非正當目的使用，併此敘明。　　

三、按法院組織法第90條之1第1項前段規定：「當事人及依法得聲請閱覽卷宗之人，因主張或維護其法律上利益，得於開庭翌日起至裁判確定後六個月內，繳納費用聲請法院許可交付法庭錄音或錄影內容。」；司法院訂頒之法庭錄音錄影及其利用保存辦法第8條規定：「當事人及依法得聲請閱覽卷宗之人，因主張或維護其法律上利益，聲請交付法庭錄音或錄影內容時，應敘明理由，由法院為許可與否之裁定。」，查本件依聲請人之主張，係依刑事訴訟法第33條第2項規定聲請付與影本，且本院業已准許，亦已符聲請人為答辯所用之需求。至聲請交付開庭影音光碟部分，並非關審判筆錄之記載有何錯誤或遺漏，聲請人亦未具體述明其有何主張或維護法律上利益，難認有何主張或維護其法律上利益之必要，本院自無從准許，是此部分聲請為無理由，應予駁回。
據上論斷，依刑事訴訟法第220條，裁定如主文。
中　　華　　民　　國　　110 　年　　9 　　月　　1 　　日
     　　　　　　 刑事第十六庭  審判長法　官  葉騰瑞
                                      法　官  古瑞君
                                      法　官  廖紋妤
以上正本證明與原本無異。
不得抗告。
                                      書記官  江珮菱
中　　華　　民　　國　　110 　年　　9 　　月　　2 　　日